臺灣高等法院臺中分院刑事判決
111年度上訴字第1237號

上  訴  人  
即  被  告  程學龍



選任辯護人  歐優琪律師（法扶律師）
上列上訴人因違反毒品危害防制條例等案件，不服臺灣臺中地方
法院110年度訴字第2193號中華民國111年3月30日第一審判決（
起訴案號：臺灣臺中地方檢察署110年度偵字第25813號、第3049
1號），提起上訴，本院判決如下：
    主  文
上訴駁回。
乙○○因犯如附表一編號1至8所示各罪所處之有期徒刑部分，應執
行有期徒刑伍年捌月。
    事  實
一、乙○○明知甲基安非他命為毒品危害防制條例第2條第2項第2
    款所列管之第二級毒品，且為藥事法第22條第1項第1款經中
    央衛生主管機關明令公告之禁藥，未經許可，不得擅自販賣
    、轉讓、持有，竟於下列時間、地點，分別為下列犯行：
（一）基於販賣第二級毒品甲基安非他命以營利之犯意，以其所
      有OPPO廠牌行動電話作為聯絡工具，於附表二所示之時間
      、地點，販賣如附表二所示之甲基安非他命予附表二所示
      之陳江寧、王鳳美及陳韋杰等人，以此方式販賣第二級毒
      品甲基安非他命，共計8次。
（二）基於轉讓禁藥甲基安非他命之犯意，以其所有OPPO廠牌行
      動電話作為聯絡工具，於民國110年5月20日中午12時1分
      許，在其址設臺中市○○區○○路00巷00號之住處，無償轉讓
      約0.1至0.2公克之甲基安非他命予陳韋杰施用，以此方式
      轉讓禁藥甲基安非他命1次。
（三）嗣於110年8月4日中午12時35分許，經警持臺灣臺中地方
      法院核發之搜索票前往乙○○上開住處搜索，扣得乙○○所有
      之殘渣袋12個、電子磅秤1臺、夾鏈袋1包、現金新臺幣（
      下同）1,100元、OPPO廠牌手機1支及HTC廠牌手機1支等物
      ，而查悉上情。
二、案經臺中市政府警察局第四分局移送臺灣臺中地方檢察署檢
    察官偵查起訴。
　　理  由
一、證據能力之說明：
（一）按刑事訴訟法第159條之5規定：「（第1項）被告以外之
      人於審判外之陳述，雖不符前4條之規定，而經當事人於
      審判程序同意作為證據，法院審酌該言詞陳述或書面陳述
      作成時之情況，認為適當者，亦得為證據。（第2項）當
      事人、代理人或辯護人於法院調查證據時，知有第159條
      第1項不得為證據之情形，而未於言詞辯論終結前聲明異
      議者，視為有前項之同意」，其立法意旨在於傳聞證據未
      經當事人之反對詰問予以核實，原則上先予排除，惟若當
      事人已放棄詰問或未聲明異議，基於證據資料愈豐富，愈
      有助於真實發現之理念，且強化言詞辯論原則，法院自可
      承認該傳聞證據例外擁有證據能力。經查，有關下述所引
      用未符合刑事訴訟法第159條之1至第159條之4所示之供述
      證據，檢察官、上訴人即被告乙○○（下稱被告）及其選任
      辯護人於本院審理時均同意有證據能力（本院卷第140頁
      至第141頁），且迄於言詞辯論終結前均未聲明異議。而
      本院審酌該等供述證據作成及取得之狀況，並無違法、不
      當或顯不可信之情形，且為證明被告犯罪事實存否所必要
      ，以之作為證據，認屬適當，依刑事訴訟法第159條之5規
      定，均具有證據能力。
（二）關於非供述證述，並無傳聞法則規定之適用，該非供述證
      據如非出於違法取得，並已依法踐行調查程序，即不能謂
      無證據能力（最高法院97年度台上字第1401號、6153號判
      決要旨參照）。查本判決下列所引用之非供述證據，並無
      證據證明係實施刑事訴訟程序之公務員違背法定程序所取
      得，且檢察官、被告及其選任辯護人於本院審理時均同意
      有證據能力（本院卷第140頁至第141頁），且迄於言詞辯
      論終結前均未表示無證據能力，自應認均具有證據能力。
（三）被告之自白，非出於強暴、脅迫、利誘、詐欺、疲勞訊問
      、違法羈押或其他不正之方法，且與事實相符者，得為證
      據，刑事訴訟法第156條第1項定有明文。查本件被告對於
      警詢時、偵查中、原審訊問、準備程序、審理時及本院審
      理時之自白，並未提出有何遭受「強暴、脅迫、利誘、詐
      欺、疲勞訊問、違法羈押或其他不正之方法」始為自白之
      主張，參酌下述其他證據，足認被告分別於警詢時、偵查
      中、原審訊問、準備程序、審理時及本院審理時之自白與
      事實相符者，依法自得為證據。
二、認定犯罪事實之證據及理由：
（一）上揭事實，業據被告於警詢時、偵查中、原審訊問、準備
      程序、審理時及本院審理時均坦承不諱，核與證人陳江寧
      、王鳳美及陳韋杰等人於警詢時及偵查中之證述情節大致
      相符，並有警員偵查報告、通聯調閱查詢單、雙向通聯記
      錄、指認犯罪嫌疑人紀錄表、臺中市政府警察局第四分局
      委託鑑驗尿液代號與真實姓名對照表、應受尿液檢驗人尿
      液檢體採集送驗紀錄、中山醫藥大學附設醫院尿液檢驗報
      告、臺灣臺中地方法院通訊監察書及電話附件、通訊監察
      譯文、臺灣臺中地方法院搜索票、臺中市政府警察局第四
      分局搜索扣押筆錄、扣押物品目錄表、扣押物品收據、搜
      索現場照片截圖、扣案物品照片、初篩照片、臺灣臺中地
      方檢察署鑑定許可書、勘查採證（驗）同意書、衛生福利
      部草屯療養院110年8月5日草療鑑字第0000000000號鑑驗
      書、通訊軟體LINE對話截圖、臺中市政府警察局第四分局
      扣押物品清單、正修科技大學超微量研究科技中心尿液檢
      驗報告等附卷可稽，此外，復有含有微量毒品殘渣袋12個
      、安非他命吸食器1組（與本案無關）、電子磅秤1臺、夾
      鏈袋1包（與本案無關）、現金1,100元、OPPO廠牌手機1
      支（門號0000000000、0000000000號；IMEI：0000000000
      0000、000000000000000）、HTC廠牌手機1支（無SIM卡；
      IMEI：00000000000000；與本案無關）等扣案可憑，足徵
      被告上開任意性自白與事實相符，堪以採信。
（二）按販賣毒品之所謂販賣行為，須行為人主觀上有營利意圖
      ，且客觀上有販入或賣出毒品行為，即足構成，至於實際
      上是否已經獲利，則非所問；必也始終無營利之意思，而
      以原價或低於原價有償讓與他人，方難謂為販賣行為，而
      僅得以轉讓罪論處（最高法院93年度台上字第1651號判決
      要旨參照）。本案被告確有於附表二所示時間交付第二級
      毒品甲基安非他命予證人陳江寧、王鳳美及陳韋杰等人，
      而證人陳江寧、王鳳美及陳韋杰等人則每次各給付1000元
      作為對價，業據認定如前，足見附表二所示被告交付第二
      級毒品甲基安非他命之行為確有因而獲取相當利益之對價
      。從而，被告自承對於附表二販賣第二級毒品甲基安非他
      命可以賺到供其自己免費施用甲基安非他命的量（原審卷
      第162頁）之自白，應屬可信，堪認被告係基於營利之意
      圖，而分別為附表二所示之販賣第二級毒品犯行，要無疑
      義。
（三）綜上所述，本案事證明確，被告所為事實一（一）所示之
      販賣第二級毒品既遂；事實一（二）所示之轉讓禁藥等犯
      行，均洵堪認定，皆應依法論科。
三、論罪科刑
（一）按甲基安非他命屬毒品危害防制條例第2條第2項第2款所
      規定之第二級毒品，亦屬藥事法第22條第1項第1款所規定
      之禁藥。故行為人明知禁藥甲基安非他命而轉讓者，除成
      立毒品危害防制條例第8條第2項之轉讓第二級毒品罪外，
      亦構成藥事法第83條第1項之轉讓禁藥罪，屬法條競合情
      形。因毒品危害防制條例第8條第2項之轉讓第二級毒品罪
      ，法定本刑為6月以上5年以下有期徒刑，得併科70萬元以
      下罰金。藥事法第83條第1項之轉讓禁藥罪，法定本刑為7
      年以下有期徒刑，得併科5000萬元以下罰金。從而，轉讓
      甲基安非他命之行為，除轉讓達毒品危害防制條例第8條
      第6項規定之一定數量（淨重10公克以上），或有毒品危
      害防制條例第9條所定加重情形，致經依法加重後之法定
      刑，較藥事法第83條第1項轉讓禁藥之法定刑為重外，依
      重法優於輕法原則，應適用重法即藥事法第83條第1項之
      轉讓禁藥罪處罰（最高法院109年度台上字第2024號、109
      年度台上字第1089號判決意旨參照）。本案並無證據足認
      事實一（二）被告轉讓甲基安非他命之數量達淨重10公克
      以上，轉讓對象亦非懷孕婦女或未成年人或混和二種以上
      毒品等毒品危害防制條例第9條所列加重情形，是依上開
      說明，事實一（二）所示轉讓甲基安非他命之行為，自應
      依藥事法第83條第1項之規定處斷。
（二）核被告事實一（一）所為，均係犯毒品危害防制條例第4
      條第2項之販賣第二級毒品罪；事實一（二）所為，則係
      犯藥事法第83條第1項之轉讓禁藥罪。
（三）又被告上開販賣第二級毒品甲基安非他命前，而持有第二
      級毒品之低度行為，各為其販賣第二級毒品之高度行為所
      吸收，均不另論罪。至被告就事實欄一（二）所示轉讓禁
      藥犯行前持有甲基安非他命之行為，為實質上一罪之階段
      行為，高度之轉讓行為既已依藥事法加以處罰，依法律適
      用完整性之法理，其低度之持有甲基安非他命行為，不能
      再行割裂適用毒品危害防制條例加以處罰（最高法院98年
      度台上字第5362號判決意旨參照），而藥事法未設有處罰
      持有禁藥之規定，亦無為轉讓之高度行為吸收之餘地，併
      此指明。
（四）被告所犯事實一（一）、（二）所示8次販賣第二級毒品
      及1次轉讓禁藥各罪間，犯意各別，行為互殊，應予分論
      併罰。
（五）刑之加重減輕：
　　1.被告前因施用毒品案件，經臺灣臺中地方法院於106年1月
      26日以106年度審簡字第79號判決判處有期徒刑5月，並於
      同年3月2日確定，入監執行後，甫於106年9月9日執行完
      畢釋放，有臺灣高等法院被告紀錄表1份在卷可稽，其於
      受有期徒刑執行完畢後，5年以內故意再犯本案有期徒刑
      以上之各罪，均為累犯，本院審酌被告所犯前罪，與本案
      犯罪，均屬於違反毒品危害防制條例故意犯罪類型，顯見
      前案有期徒刑執行並無顯著成效，被告對於刑罰之反應力
      薄弱，適用累犯規定予以加重，不致生其所受之刑罰超過
      其所應負擔罪責，導致其人身自由因此遭受過苛之侵害，
      而有不符憲法罪刑相當原則，進而牴觸憲法第23條比例原
      則，予以加重最低本刑並無罪刑不相當之情事，是參諸司
      法院釋字第775號解釋意旨，爰依刑法第47條第1項規定，
      除販賣第二級毒品罪之法定本刑為無期徒刑部分，依法不
      得加重外，其餘依刑法第47條第1項規定，加重其刑。
　　2.按「犯第4條至第8條之罪，於偵查及歷次審判中均自白者
      ，減輕其刑」，毒品危害防制條例第17條第2項定有明文
      。本案被告於偵查中、原審及本院審理時均坦承事實一（
      一）之販賣第二級毒品之犯行，合於「偵查及歷次審判中
      均自白者」之要件，是被告所犯販賣第二級毒品罪，均應
      予以減輕其刑，且就有期徒刑及罰金部分依法先加重後減
      輕之。
　　3.又按行為人轉讓同屬禁藥之第二級毒品甲基安非他命（未
      達法定應加重其刑之一定數量）予成年人（非孕婦），依
      重法優於輕法之原則，擇較重之藥事法第83條第1項轉讓
      禁藥罪論處，如行為人於偵查及歷次審判中均自白，仍應
      適用毒品危害防制條例第17條第2項規定減輕其刑（最高
      法院109年度台上字第4243號判決意旨參照）。本案被告
      於偵查中、原審及本院審理時均坦承犯罪事實一（二）之
      轉讓禁藥犯行，是被告所犯轉讓禁藥罪，亦應依上開規定
      予以減輕其刑，並與前述累犯加重，依法先加重後減輕之
      。
    4.毒品危害防制條例第17條第1項規定：「犯第4條至第8條
　　　、第10條或第11條之罪，供出毒品來源，因而查獲其他正
      犯或共犯者，減輕或免除其刑。」。查，本案承辦員警於
      實施通訊監察期間，即已知悉被告之毒品來源為綽號「小
      黑」之王史濟忠，並已聲請對王史濟忠所持用之門號0000
      -000000號行動電話實施通訊監察，此有110年5月6日警員
      偵查報告（他卷二第7頁至第19頁）、門號0000-000000號
      通聯調閱查詢單（申登人王史濟忠【小黑持用】；他卷二
      第23頁）、被告持用門號0000-000000號行動電話與小黑
      、地瓜之通訊監察譯文（他卷二第33頁至第48頁）等附卷
      可證，顯見本案「查獲」上手並非因被告之供述，自無從
      認定本案有毒品危害防制條例第17條第1項減刑事由之適
      用，附此陳明。
    5.刑法第59條之減輕其刑，係裁判上之減輕，必以犯罪之情
      狀可憫恕，認為宣告法定最低度之刑猶嫌過重者，始有其
      適用。如別有法定減輕之事由，應先依法定減輕事由減輕
      其刑後，科以最低刑度，猶嫌過重時，始得再依刑法第59
      條規定酌減其刑（最高法院98年度台上字第6342號判決意
      旨參照）。從而，自無從僅憑販賣次數、持有之數量、其
      等有無犯罪前科或是否熱心公益等情，即謂犯罪情節足堪
      同情，以免過度斲傷規範威信，架空法定刑度而違反立法
      本旨。本院考量第二級毒品甲基安非他命，對社會秩序及
      國民健康危害甚鉅，被告智識健全，且曾有多次違反毒品
      危害防制條例之前案紀錄，顯對政府嚴格查緝販賣第二級
      毒品之行為，自無不知之理，竟仍分別為附表二所示之販
      賣第二級毒品犯行，所為嚴重影響社會治安；且毒品危害
      防制條例第4條第2項販賣第二級毒品之最輕本刑均為「10
      年以上有期徒刑」，法院得就販賣第二級毒品之犯行，考
      量案件具體情形，縱無其他減刑規定，就單次販賣第二級
      毒品犯行量處最低刑之10年有期徒刑，已難認有何情輕法
      重或情堪憫恕之情形，況被告所為販賣第二級毒品犯行部
      分，經依刑法第47條第1項累犯加重其刑及依毒品危害防
      制條例第17條第2項減輕其刑後，可量處最低刑度為5年1
      月以上有期徒刑，參以被告交易之情節、金額、數量及次
      數，依一般國民社會感情，對照其可判處之刑度，難認情
      輕法重而有顯可憫恕之處。又被告所犯轉讓禁藥部分，法
      定刑為2月以上、7年以下有期徒刑，經依刑法第47條第1
      項累犯加重其刑後，可量處最低刑度為3月以上有期徒刑
      ，審酌毒品對於社會治安之危害，量處法定刑度核無情輕
      法重之情，是事實一（二）所為上揭犯行亦無適用刑法第
      59條規定酌量減輕其刑之餘地，併予指明。
　四、維持原判決駁回上訴之說明：
（一）原審認被告所犯上開販賣第二級毒品及轉讓禁藥等犯行，
      犯罪事證明確，適用毒品危害防制條例第4條第2項、第17
      條第2項、第18條第1項、第19條第1項，藥事法第83條第1
      項，刑法第11條、第47條第1項、第38條第2項前段、第38
      條之1第1項、第3項、第40條之2第1項等規定，並以行為
      人之責任為基礎，審酌被告毒品對社會秩序及國民健康危
      害至深且鉅，嚴重影響社會治安，製造、運輸、販賣等行
      為情節尤重，更應嚴加非難，而被告明知毒品對人體健康
      戕害甚鉅，為牟取利益，無視國家杜絕毒品犯罪之禁令，
      販賣第二級毒品甲基安非他命，復轉讓禁藥即甲基安非他
      命，供他人施用，肇生他人施用毒品之來源，戕害國民身
      心健康，並有滋生其他犯罪之可能，兼酌量被告犯後坦承
      犯行之態度、犯罪動機、目的、手段、販賣次數及犯罪所
      得、轉讓禁藥僅1次，及於原審審理時被告自陳之知識程
      度、經濟及家庭生活狀況等一切情狀（原審卷第164頁至
      第165頁），分別量處如附表一「罪名、宣告刑及沒收」
      欄所示之宣告刑。同時以①本件扣案之殘渣袋12個經送鑑
      定結果，檢驗出內含第二級毒品甲基安非他命，有衛生福
      利部草屯療養院鑑驗書在卷可稽；又用以盛裝該等第二級
      毒品之包裝袋，因皆與該等第二級毒品在物理上無法析離
      ，爰均依毒品危害防制條例第18條第1項前段之規定，均
      沒收銷燬之，並應於其最後一次犯行即如附表一編號1⓶所
      示犯行之主文項下宣告沒收。至供鑑驗用罄之毒品既已滅
      失，自無庸予以宣告沒收。②被告販賣第二級毒品甲基安
      非他命予陳江寧等人時，係以其所有經扣案之OPPO廠牌手
      機1支聯絡，並以扣案之電子磅秤1臺秤量重量，業據其供
      明在卷（110偵25813號卷第348頁；原審卷第163頁），是
      該手機及電子磅秤為被告供本案販賣第二級毒品所用之物
      ，應依毒品危害條例第19條第1項規定，於附表一編號1至
      8罪刑項下均諭知沒收。③被告轉讓甲基安非他命予陳韋杰
      時，亦係以其所有經扣案之OPPO廠牌手機1支聯絡，業據
      其供明在卷（原審卷第163頁至第164頁），是該手機為被
      告轉讓禁藥犯罪所用之物，應依刑法第38條第2項前段諭
      知沒收。④至本件扣案之夾鏈袋1包、甲基安非他命吸食器
      1組及HTC廠牌手機1支（無SIM卡；IMEI：00000000000000
      0），雖為被告所有，但係吸食甲基安非他命或觀看影片
      所用，業據其供明在卷（110偵25813號卷第348頁；原審
      卷第46頁、第163頁至第164頁），尚無證據證明與被告本
      案犯行有關，自不得宣告沒收。⑤被告於附表二所示各次
      販賣毒品甲基安非他命予陳江寧等人之所得各為1000元，
      業據被告供明在卷（原審卷第162頁），乃其犯罪所得，
      均應依刑法第38條之1第1項規定於其各該次罪刑項下宣告
      沒收，而被告為警查扣之現金1,100元，已與被告販賣毒
      品所得混同一起，無法區分，應認係其販賣毒品所得，又
      因無法認定係何次販賣毒品所得，爰由原審依職權按附表
      一編號先後順序認列之，即於附表一編號1部分認列沒收1
      ,000元，附表一編號2部分認列沒收100元。 至附表一編
      號2至8未扣案之犯罪所得部分，則依刑法第38條第3項規
      定，諭知於全部或一部不能沒收或不宜執行沒收時，追徵
      其價額。⑥上開宣告之多數沒收，依刑法第40之2第1項規
      定併執行之。核其認事用法，並無不合，所為刑之宣告亦
      係以行為人之責任為基礎，經審酌刑法第57條各款所列事
      項與其他一切情狀後而為，且宣告之刑並無逾越法定刑範
      圍，或有何過輕、過重，或違反比例、公平及罪刑相當原
      則之情形，原審此部分所為刑之宣告及沒收亦堪稱允當，
      應予維持。
（二）被告上訴理由略以：①被告雖曾因施用毒品而經臺中地方
      法院判處5月有期徒刑，移送入監於106年9月9日執行完畢
      後，復又於110年間為本件轉讓及販賣第二級毒品犯行，
      而為刑法第47條第1項所稱之累犯。然即便前後兩罪皆與
      毒品有關，被告於前案之施用毒品，與本件所犯轉讓或販
      賣第二級毒品罪之罪質、法益侵害性及行為態樣均迥異，
      除難認被告就本件犯行有特別惡性外，本件犯行時間距離
      前案執行完畢已有3年多，為刑法第47條第1項所規定「5
      年」期間之後期，難認被告對於刑罰有反應力薄弱之情事
      。②況且，依最高法院大法庭裁定之見解，檢方除就被告
      構成累犯之事實負舉證責任外，亦應就被告有特別惡性或
      對刑罰反應力薄弱之情節，具體指出證明方法，然本件於
      原審辯論時，檢方並未提出足以認定被告接受刑罰執行後
      有一再犯罪，而有刑法反應力薄弱或特別惡性之實證，是
      原審於檢方未具體詳細說明被告有加重其刑必要之情形下
      ，逕自依累犯之規定加重其刑，應與司法院大法官釋字第
      775號累犯不宜一律加重其刑之解釋意旨不符。③又被告就
      原審判決附表一及附表二所示雖有8次販賣第二級毒品及1
      次轉讓禁藥犯行，然觀察上揭犯行之交易或轉讓對象皆屬
      固定，僅有陳江寧、王鳳美及陳韋杰3人，該3人先前本就
      有施用毒品之紀錄，且與被告為相識多年之同學或鄰居，
      是該3人並非受被告推銷毒品之引誘始施用而購買，而係
      知悉被告處有毒品，為求方便才請被告提供，此觀證人陳
      韋杰於110年3月22日、同年4月29日之通訊譯文之對話亦
      可得知。是以，被告未拒絕上開3人欲購買毒品之提議而
      販賣及轉讓之行為固有不該，然細究被告之犯行與一般於
      社群媒體發布販毒廣告及其他專營毒品販賣之犯行，所致
      危害之程度顯有區別，原審雖依毒品危害防制條例第17條
      第2項減輕其刑，然觀原審判決附表一就各別行為所處刑
      度，除無以累犯規定加重之必要已如前述外，販賣行為各
      處5年1月之有期徒刑相較於被告所致危害而言，實屬過重
      ，請依刑法第59條之規定，減輕其刑等語（本院卷第21頁
      至第27頁）。
（三）經查：
　　1.按司法院釋字第775號解釋，依解釋文及理由之意旨，係
      指構成累犯者，不分情節，一律加重最低本刑，於不符合
      刑法第59條所定要件之情形下，致生行為人所受之刑罰超
      過其所應負擔罪責之個案，不符罪刑相當原則、比例原則
      。於此範圍內，在修正前，為避免發生上述罪刑不相當之
      情形，法院就該個案應裁量是否加重最低本刑；依此，該
      解釋係指個案應量處最低法定刑、又無法適用刑法第59條
      在內減輕規定之情形，法院應依此解釋意旨裁量不予加重
      最低本刑。是以，法院就個案應依上開解釋意旨，裁量是
      否加重最低本刑，並非以被告論以累犯之前科與本案罪質
      、法益侵害性及行為態樣均不同，作為限制不得裁量累犯
      加重之要件。本案被告於本案之所為往前回溯5年內，既
      已有執行完畢之前科紀錄，又無司法院釋字第775號解釋
      意旨所指個案應量處最低法定刑，又無法適用刑法第59條
      減輕其刑，而應依此解釋意旨裁量不予加重最低本刑之情
      形（最高法院108年度台上字第338號判決意旨參照），是
      原審依刑法第47條第1項之規定，對被告之罪刑，依法加
      重其刑，並無違誤。
　　2.次按刑事大法庭之裁定，除因依法院組織法第51條之10規
      定，對提案庭提交之案件有拘束力外，基於預測可能性及
      法安定性之精神，並無溯及既往之效力。故本裁定宣示前
      各級法院所踐行之訴訟程序及裁判，與本裁定意旨不符者
      ，尚無從援引為上訴或非常上訴之理由。是以，於本裁定
      宣示前，下級審法院在檢察官未主張或盡其舉證、說明責
      任之情形下，業依職權調查，因而論以累犯，本乎前科形
      成累犯處斷刑或作為宣告刑事由之裁量，只須滿足其一，
      其評價即足，上級審法院自不能據以撤銷原判決，應予指
      明（最高法院110年度台上大字第5660號裁定意旨參照）
      。本件檢察官起訴書已經主張被告構成累犯之事實，於原
      審審理時，就後階段應加重其刑之事項，檢察官雖未具體
      指出證明方法，原審是依職權調查結果，依累犯規定加重
      其刑，但因原審是在最高法院刑事大法庭110年度台上大
      字第5660號裁定意旨前判決，基於預測可能性及法安定性
      之精神，上開裁定並無溯及既往之效力，自不能據此指謫
      原判決裁量有所不當，併予說明。
　　3.又按刑法第59條所規定之酌量減輕其刑，係推翻立法者之
      立法形成，就法定最低度刑再予減輕，為司法之特權，適
      用上自應謹慎，未可為常態，其所具特殊事由，應使一般
      人一望即知有可憫恕之處，非可恣意為之。本案被告分別
      所犯前揭販賣第二級毒品、轉讓禁藥之犯行，對社會安全
      秩序維護及國民健康危害至鉅，嚴重影響社會治安，實為
      國法所不容而懸為厲禁，而被告所犯上開犯行，並無具特
      殊事由，應使一般人一望即知有可憫恕之處，認為科以上
      開最低度刑度以上，猶嫌過重之情狀，已如前所述。執此
      ，被告分別所犯之販賣第二級毒品罪及轉讓禁藥罪，自均
      無再依刑法第59條規定酌量減輕其刑之適用。
　　4.刑之量定，為求個案裁判之妥當性，法律賦予法院裁量之
      權。量刑輕重，屬為裁判之法院得依職權自由裁量之事項
      ，苟其量刑已以行為人之責任為基礎，並斟酌刑法第57條
      各款所列情狀，在法定刑度內，酌量科刑，如無偏執一端
      ，致明顯失出失入情形，上級審法院即不得單就量刑部分
      遽指為不當或違法。本案原審判決關於科刑之部分，已依
      刑法第57條各款所列情狀審酌，而為量刑之準據，經核已
      係法定最低度刑（販賣第二級毒品罪部分），或僅係法定
      最低度刑再加上1月刑期（轉讓禁藥罪部分），均屬偏低
      之宣告刑，而被告提起上訴及於本院審理時請求從輕量刑
      之理由，或與卷證資料不符難以採信、或已為原判決審酌
      作為量刑之事由、或尚不足以動搖原判決之量刑基礎，均
      難認為有理由。
（四）綜上，本案被告之上訴無理由，應予駁回。
五、本院審酌被告所犯如附表一編號1至8所示各罪之犯罪態樣、
    時間間隔、侵害法益、各罪依其犯罪情節所量定之刑，及被
    告於本案各次犯行之不法與罪責程度、所反應被告之人格特
    性與傾向、對被告施以矯正之必要等一切情況，再衡以比例
    原則、責罰相當原則等自由裁量權之內部性界限等情，而為
    整體評價後，爰合併定其應執行之刑如主文第2項所示。
六、據上論斷，應依刑事訴訟法第368條，判決如主文。
本案經檢察官王宜璇提起公訴，檢察官甲○○到庭執行職務。
中    華    民    國    111    年    6    月    30    日
            刑事第十一庭　審判長法　官　張  意  聰
                                法　官　陳  慧  珊
                                法　官　田  德  煙
以上正本證明與原本無異。
如不服本判決應於收受送達後二十日內向本院提出上訴書狀，其
未敘述上訴之理由者並得於提起上訴後二十日內向本院補提理由
書（均須按他造當事人之人數附繕本）「切勿逕送上級法院」。
因疫情而遲誤不變期間，得向法院聲請回復原狀。

                               書記官  陳  志  德 

中　　華　　民　　國　　111 　年　　7 　　月　　1 　　日
附錄論罪科刑法條：
毒品危害防制條例第4條 
製造、運輸、販賣第一級毒品者，處死刑或無期徒刑；處無期徒
刑者，得併科新臺幣3千萬元以下罰金。
製造、運輸、販賣第二級毒品者，處無期徒刑或10年以上有期徒
刑，得併科新臺幣1千5百萬元以下罰金。
製造、運輸、販賣第三級毒品者，處7年以上有期徒刑，得併科
新臺幣1千萬元以下罰金。
製造、運輸、販賣第四級毒品者，處5年以上12年以下有期徒刑
，得併科新臺幣5百萬元以下罰金。
製造、運輸、販賣專供製造或施用毒品之器具者，處1年以上7年
以下有期徒刑，得併科新臺幣1百50萬元以下罰金。
前五項之未遂犯罰之。
藥事法第83條
明知為偽藥或禁藥，而販賣、供應、調劑、運送、寄藏、牙保、
轉讓或意圖販賣而陳列者，處7年以下有期徒刑，得併科新臺幣5
千萬元以下罰金。
犯前項之罪，因而致人於死者，處7年以上有期徒刑，得併科新
臺幣1億元以下罰金；致重傷者，處3年以上12年以下有期徒刑，
得併科新臺幣7千5百萬元以下罰金。
因過失犯第1項之罪者，處2年以下有期徒刑、拘役或科新臺幣5
百萬元以下罰金。
第1項之未遂犯罰之。

附表一：
編號 犯罪事實 罪名、宣告刑及沒收  1 如事實欄一㈠之附表二編號1①所示部分 乙○○販賣第二級毒品，累犯，處有期徒刑伍年壹月。扣案之OPPO手機壹支、電子磅秤壹臺及販賣第二級毒品犯罪所得新臺幣壹仟元，均沒收。  2 如事實欄一㈠之附表二編號1②所示部分 乙○○販賣第二級毒品，累犯，處有期徒刑伍年壹月。扣案之殘渣袋拾貳個，均沒收銷燬之；扣案之OPPO手機壹支、電子磅秤壹臺及販賣第二級毒品犯罪所得新臺幣壹佰元，均沒收；未扣案之販賣第二級毒品犯罪所得新臺幣玖佰元沒收，於全部或一部不能沒收或不宜執行沒收時，追徵其價額。  3 如事實欄一㈠之附表二編號2①所示部分 乙○○販賣第二級毒品，累犯，處有期徒刑伍年壹月。扣案之OPPO手機壹支及電子磅秤壹臺，均沒收；未扣案之販賣第二級毒品犯罪所得新臺幣壹仟元沒收，於全部或一部不能沒收或不宜執行沒收時，追徵其價額。  4 如事實欄一㈠之附表二編號2②所示部分 乙○○販賣第二級毒品，累犯，處有期徒刑伍年壹月。扣案之OPPO手機壹支及電子磅秤壹臺，均沒收；未扣案之販賣第二級毒品犯罪所得新臺幣壹仟元沒收，於全部或一部不能沒收或不宜執行沒收時，追徵其價額。  5 如事實欄一㈠之附表二編號3①所示部分 乙○○販賣第二級毒品，累犯，處有期徒刑伍年壹月。扣案之OPPO手機壹支及電子磅秤壹臺，均沒收；未扣案之販賣第二級毒品犯罪所得新臺幣壹仟元沒收，於全部或一部不能沒收或不宜執行沒收時，追徵其價額。  6 如事實欄一㈠之附表二編號3②所示部分 乙○○販賣第二級毒品，累犯，處有期徒刑伍年壹月。扣案之OPPO手機壹支及電子磅秤壹臺，均沒收；未扣案之販賣第二級毒品犯罪所得新臺幣壹仟元沒收，於全部或一部不能沒收或不宜執行沒收時，追徵其價額。  7 如事實欄一㈠之附表二編號3③所示部分 乙○○販賣第二級毒品，累犯，處有期徒刑伍年壹月。扣案之OPPO手機壹支及電子磅秤壹臺，均沒收；未扣案之販賣第二級毒品犯罪所得新臺幣壹仟元沒收，於全部或一部不能沒收或不宜執行沒收時，追徵其價額。  8 如事實欄一㈠之附表二編號3④所示部分 乙○○販賣第二級毒品，累犯，處有期徒刑伍年壹月。扣案之OPPO手機壹支及電子磅秤壹臺，均沒收；未扣案之販賣第二級毒品犯罪所得新臺幣壹仟元沒收，於全部或一部不能沒收或不宜執行沒收時，追徵其價額。  9 如事實欄一㈡所示部分 乙○○明知為禁藥而轉讓，累犯，處有期徒刑肆月。扣案之OPPO手機壹支，沒收。 
▲附表二：（時間：民國；金額：新臺幣）
編號 購毒者 交易時間 交易地點 販賣方式 種類、數量 交易金額 1①        1② 陳江寧 110年6月12日22時44分許 臺中市○○區○○路00巷00號 陳江寧透過電話聯繫，與乙○○相約左列地點，乙○○販賣予陳江寧克數不詳之甲基安非他命，陳江寧當場交付對價予乙○○。 甲基安非他命1包（詳細克數不詳） 1,000元   110年6月30日17時9分許 同上 陳江寧透過電話聯繫，與乙○○相約左列地點，乙○○販賣予陳江寧克數不詳之甲基安非他命，陳江寧當場交付對價予乙○○。 同上 同上 2①          2②        王鳳美 110年6月初某時許 臺中市○○區○○路00○00○0號 王鳳美透過通訊軟體LINE聯繫，與乙○○相約左列地點，乙○○販賣予王鳳美克數不詳之甲基安非他命，王鳳美當場交付對價予乙○○。 同上 同上   110年6月16日8時7分許 同上 王鳳美透過通訊軟體LINE聯繫，與乙○○相約左列地點，乙○○販賣予王鳳美克數不詳之甲基安非他命，王鳳美當場交付對價予乙○○。 同上 同上 3①         3⓶        3⓷        3⓸      陳韋杰 109年12月01日 18時2分許 臺中市○○區○○路00巷00號 陳韋杰透過電話聯繫，與乙○○相約左列地點，乙○○販賣予陳韋杰克數不詳之甲基安非他命，陳韋杰當場交付對價予乙○○。 同上 同上   110年3月22日 14時17分許 同上 陳韋杰透過電話聯繫，與乙○○相約左列地點，乙○○販賣予陳韋杰克數不詳之甲基安非他命，陳韋杰當場交付對價予乙○○。 同上 同上   110年4月29日 14時10分許 同上 陳韋杰透過電話聯繫，與乙○○相約左列地點，乙○○販賣予陳韋杰克數不詳之甲基安非他命，陳韋杰當場交付對價予乙○○。 同上 同上   110年5月6日 18時18分許 同上 陳韋杰透過電話聯繫，與乙○○相約左列地點，乙○○販賣予陳韋杰克數不詳之甲基安非他命，陳韋杰當場交付對價予乙○○。 同上 同上